【裁判字號】    99,交聲,492
【裁判日期】    991231
【裁判案由】    違反道路交通管理處罰條例聲明異議
【裁判全文】
臺灣花蓮地方法院交通事件裁定         99年度交聲字第492號
原處分機關  交通部公路總局臺北區監理所花蓮監理站
異  議  人
即受處分人  保證責任花蓮縣馬太鞍稻米生產合作社
法定代理人  王思勇
上列異議人即受處分人因違反道路交通管理處罰條例案件，對於
交通部公路總局臺北區監理所花蓮監理站99年11月 3日所為之處
分（原處分案號：花監違字第裁44-T00000000號），聲明異議，
本院裁定如下：
    主  文
異議駁回。
    理  由
一、原處分機關處分意旨略以：異議人即受處分人保證責任花蓮
    縣馬太鞍稻米合作社（下稱異議人）所有車牌號碼 FG-9630
    號自用一般小貨車，於民國99年10月5日23時5分許行經台九
    線 439.7公里處南興地磅檢查站，經過磅測得總重量為5.30
    公噸，因該車核定之總重量為3.49公噸，有超過核定總重量
    1.81公噸之違規事實，經臺東縣警察局交通隊員警當場掣單
    舉發，因汽車裝載貨物超過核定之重量，依道路交通管理處
    罰條例第29條之2第3項之規定，裁處異議人罰鍰新臺幣（下
    同）12,000元、並記汽車違規記錄1次等語。
二、異議意旨略以：車牌號碼 FG-9630號是傾卸式柴油車，車身
    之重量較重，而於99年10月 5日時因為知道超載，所以利用
    夜間慢慢行駛，為的也是將佛光山北區協會各位師兄姊的愛
    心捐米，1次送達屏東災區，祈請感念愛同胞之義行，給吾1
    次機會，祈請大德們能給吾 1次機會，如蒙恩准，實感德便
    ，因而聲明異議等語。
三、按「汽車裝載貨物超過核定之總重量、總聯結重量者，處汽
    車所有人罰鍰，並記汽車違規紀錄一次，其應歸責於汽車駕
    駛人時，除依第三項規定處汽車駕駛人罰鍰及依第六十三條
    第一項第二款規定記點外，並記該汽車違規紀錄一次。」、
    「有前二項規定之情形者，應責令改正或當場禁止通行，並
    處新臺幣一萬元罰鍰，超載十公噸以下者，以總超載部分，
    每一公噸加罰新臺幣一千元；超載逾十公噸至二十公噸以下
    者，以總超載部分，每一公噸加罰新臺幣二千元；超載逾二
    十公噸至三十公噸以下者，以總超載部分，每一公噸加罰新
    臺幣三千元；超載逾三十公噸者，以總超載部分，每一公噸
    加罰新臺幣五千元。未滿一公噸以一公噸計算。」，道路交
    通管理處罰條例第29條之2第1項、第3項定有明文。
四、經查：本件駕駛人王思勇駕駛異議人所有車牌號碼 FG-9630
    號自用一般小貨車，於99年10月5日23時5分許行經台九線43
     9.7公里處南興地磅檢查站，經過磅測得總重量為5.30公噸
    ，因該車核定之總重量為3.49公噸，有超過核定總重量1.81
    公噸之違規事實，為臺東縣警察局交通隊員警當場舉發，並
    掣發東警交字第 T00000000號舉發違反道路交通管理事件通
    知單等情，有前開舉發違反道路交通管理事件通知單乙紙在
    卷可稽，復為異議人所不爭執，堪信為真。則異議人既未爭
    執違規事實，亦陳明明知超載而行駛，足徵其違規行為係可
    避免，縱認其係屬載運愛心物資至災區○○○○○道路交通
    安全規則等相關規範，並無從阻卻違法，其所辯希望給予 1
    次機會云云，顯無理由。
五、綜上所述，異議人既有汽車裝載貨物超過核定之重量之違規
    ，原處分機關依道路交通管理處罰條例第29條之2第1項、第
    3項規定，裁處異議人罰鍰12,000元，並記違規紀錄1次，核
    無違誤。本件異議為無理由，應予駁回。
據上論斷，應依道路交通事件處理辦法第18條，裁定如主文。
中    華    民    國    99    年    12    月    31    日
                  交通法庭      法  官  張宏節
上列正本證明與原本無異。
如對本裁定不服，應於送達後5日內，向本院提出抗告狀（應抄
附繕本）。
中    華    民    國    99    年    12    月    31    日
                                書記官

司法院資訊處製作；財團法人民間司法改革基金會備份。
